# 关于持股51%是否具有控制权的问题

提问人：liaowenjia 时间：2013-03-21 17:05:19
陈老师你好，实务中碰到以下情况：
P公司持股S公司51%，另一股东（也是公司）持股49%。公司章程中有以下主要条款：
一、公司没有董事会，股东会是公司的权利机构，行使下列职权： 1 、决定公司的经营方针和投资计划； 2 、审议批准公司的年度财务预算方案、决算方案； 3 、审议批准公司的利润分配方案和亏损弥补方案； 4 、对公司增加或者减少注册资本作出决议； 5 、对公司合并、分立、解散、清算或者变更公司形式作出决议； 6 、修改公司章程。
二、股东会会议由股东按照出资比例行使表决权。
三、股东会会议作出修改公司章程、增加或者减少注册资本的决议，以及公司合并、分立、解散、清算或者变更公司形式形成的决议，必须经代表三分之二的表决权的股东通过。
其他的背景：S公司的总经理和财务人员均由P委派；S在P公司的架构中作为一个地理分区来管理（P下面有N个类似S、持股51%的公司，只是和不同地方的经销商合作设立）；S及类似的其他N个公司安装的是P公司统一的系统，且服务器在P公司，P对这些公司实行集中统一的管理。
问题：P是否能合并S?我个人认为是可以的，请教陈老师的看法。

回答人：chenyiwei
回复 liaowenjia 的帖子
倾向于P对S具有控制权的可能性相对较大，因为属于财务、经营决策范畴的事项，在股东会只需要过半数即可通过，即A可以凭借其 51 ％表决权确保这些议案的通过。你说的需要2/3多数通过的事项都不是属于“财务和经营政策”范围内的事项。而且从你说的情况看，S在P公司的架构中作为一个地理分区来管理，因而具有实质控制权的可能性还是比较大的。